th: รูปแบบการใช้อาวุธไม้พลอง: ยืดหดได้; หัวท้ายเรียว; หุ้มโฟม; แปดเหลี่ยม; ชิ้นเดียว; ตรง; ปลายเรียว; ไม้จิ้มฟัน; สองชิ้น; ถ่วงน้ำหนัก; อื่นๆ
es: Tipo de bastón bo: Retráctil; Cónico doble; Acolchado con espuma; Octogonal; Una pieza; Recto; Cónico; Palillo; Dos piezas; Con peso; Otro
pt-BR: Estilo do bastão Bô: Retrátil; Duplamente cônico; Acolchoado com espuma; Octogonal; Peça única; Reto; Cônico; Palito; Duas peças; Com peso; Outros
it: Stile Bo Staff: Telescopico; A doppia rastrematura; Imbottitura in schiuma; Ottagonale; Pezzo unico; Dritto; Rastremato; Stuzzicadenti; Due pezzi; Zavorrato; Altro
de: Stil des Bo-Stabs: Zusammenklappbar; Doppelt verjüngt; Schaumstoffgepolstert; Achteckig; Einteilig; Gerade; Verjüngt; Zahnstocher; Zweiteilig; Beschwert; Sonstige
ro-RO: Stilul bastonului Bo: Telescopic; Dublu conic; Căptușit cu spumă; Octogonal; Dintr-o bucată; Drept; Conic; Scobitoare; Din două bucăți; Lestat; Altele
fr: Style de bō: Rétractable; Doublement effilé; Rembourré de mousse; Octogonal; Monobloc; Droit; Effilé; Cure-dents; En deux pièces; Lesté; Autre
pt-PT: Estilo de bastão de Bō: Retrátil; Duplamente cónico; Acolchoado com espuma; Octogonal; Peça única; Reto; Cónico; Palito; Duas peças; Com pesos; Outro
ko: 보 스태프 스타일: 접이식; 양방향 테이퍼형; 폼 패드형; 8각; 일체형; 일자형; 테이퍼형; 이쑤시개형; 2피스; 중량형; 기타
vi: Kiểu gậy Bo: Có thể thu gọn; Thuôn hai đầu; Bọc mút xốp; Hình bát giác; Nguyên khối; Thẳng; Thuôn; Dạng tăm; Hai mảnh; Có đối trọng; Khác
en: Bo staff style: Collapsible; Double tapered; Foam padded; Octagonal; One-piece; Straight; Tapered; Toothpick; Two-piece; Weighted; Other
cs: Model tyče bó: Skládací; Oboustranně zúžená; S pěnovým polstrováním; Osmihranná; Jednodílná; Rovná; Zúžená; Párátková; Dvoudílná; Zatížená; Jiné
hu: Bo bot stílusa: Összecsukható; Duplán elkeskenyedő; Szivacsborítású; Nyolcszögletű; Egyrészes; Egyenes; Elkeskenyedő; Fogpiszkáló; Kétrészes; Súlyozott; Egyéb
nb: Bostaff-stil: Sammenleggbar; Dobbelt avsmalnende; Skumpolstret; Åttekantet; I ett stykke; Rett; Avsmalnende; Tannpirker; Todelt; Vektet; Annet
sk-SK: Štýl zbrane bó: Skladacia; Obojstranne zúžená; S penovou výplňou; Osemhranná; Jednodielna; Rovná; Zúžená; Špáradlo; Dvojdielna; Vyvážená; Iné
el: Στυλ ράβδου Bo: Πτυσσόμενο; Διπλά κωνικό; Με επένδυση αφρού; Οκταγωνικό; Μονοκόμματο; Ίσιο; Κωνικό; Τύπου οδοντογλυφίδας; Δύο τεμαχίων; Με βάρος; Άλλο
pl: Styl kija bo: Składany; Podwójnie zwężany; Wyściełany pianką; Ośmiokątny; Jednoczęściowy; Prosty; Zwężany; Wykałaczka; Dwuczęściowy; Z obciążeniem; Inne
da: Bo-stavens stil: Teleskopisk; Dobbelt tilspidset; Skumpolstret; Oktagonal; I ét stykke; Lige; Tilspidset; Tandstik; Todelt; Vægtet; Andet
fi: Bo-sauvan tyyli: Kokoontaittuva; Kaksinkertaisesti kaventuva; Vaahtomuovipehmustettu; Kahdeksankulmainen; Yksiosainen; Suora; Kaventuva; Hammastikku; Kaksiosainen; Painotettu; Muu
bg-BG: Стил на бо тоягата: Сгъваема; Двойно стеснена; С подплата от пяна; Осмоъгълна; От една част; Права; Стеснена; Клечка за зъби; От две части; С тежест; Друго
hr-HR: Štap bo stila: Sklopivi; Dvostruko suženi; Obloženi pjenom; Osmerokutni; Jednodijelni; Ravni; Suženi; U obliku čačkalice; Dvodijelni; Otežani; Ostalo
sl-SI: Slog Bo palice: Zložljiva; Obojestransko zožena; Obložena s peno; Osemkotna; Enodelna; Ravna; Zožena; Oblika zobotrebca; Dvodelna; Obtežena; Drugo
ru: Тип бо: Складной; С двойным сужением; С покрытием из пеноматериала; Восьмигранный; Цельный; Прямой; С сужением; Зубочистка; Двухсоставной; Утяжелённый; Другое
ja: Bo Staffスタイル: 伸縮式; ダブルテーパード; パッド入り; 八角; ワンピース; ストレート; テーパード; トゥースピック; ツーピース; ウェイト入り; その他
zh-TW: 博杖樣式: 可折疊; 雙頭漸細; 泡棉包覆; 八角形; 單節; 直桿; 漸細; 牙籤棍; 雙節; 加重; 其他
tr: Bo sopası stili: Katlanabilir; Çift konik; Sünger kaplı; Sekizgen; Tek parça; Düz; Konik; Kürdan; İki parça; Ağırlıklı; Diğer
sv: Bostavsstil: Hopfällbar; Dubbelt avsmalnande; Skumvadderad; Åttakantig; Hel; Rak; Avsmalnande; Tandpetare; Tvådelad; Tyngd; Annan
zh-CN: 波杆款式: 可折叠式; 双端渐细; 泡棉包裹; 八角形; 一体式; 直棍; 锥形; 牙签形; 两件式; 加重型; 其他
lt-LT: Bo lazdos stilius: Išskleidžiamas; Abiejuose galuose smailėjanti; Paminkštinta porolonu; Aštuonkampė; Vientisa; Tiesi; Smailėjanti; Dantų krapštuko formos; Dviejų dalių; Apsunkinta; Kitas
nl: Bo-staf type: Inschuifbaar; Dubbel taps; Gevoerd met schuim; Achthoekig; Uit één stuk; Recht; Taps toelopend; Tandenstoker; Tweedelig; Verzwaard; Overige